# 陈老师，请教采矿权摊销的问题

提问人：胡小莫儿 时间：2021-06-11 15:13:39
陈老师，矿山企业采矿权证到期，为能继续开采，需经省自然资源厅委托的评估公司评估后，按评估值缴纳采矿权价款后，方能办理新采矿权证。
企业前次支付采矿权证价款 9 千万元，采用产量法对采矿权进行摊销，权证到期时，相关采矿权未摊销完，具体原因为：采矿权价款按照煤储量和企业生产能力等进行计算，①企业无法每年都达到评估报告引用的生产能力（即最高产能）；②政府政策性原因导致部分年度企业必须核减产能。
问题：
（ 1 ）前次取得采矿权证缴纳的价款剩余账面价值 4 千万元，应如何处理？
（ 2 ）再次购买的采矿权价款应如何处理？在（ 1 ）所述情况下，是否继续采用产量法进行摊销，还是按年限法进行摊销更合理。

回答人：chenyiwei
1 、应考虑前次取得采矿权证缴纳的价款剩余账面价值 4 千万元能否申请退回，或者抵顶需补缴的后续价款。如果不能申请退回也不能抵顶后续需补交的价款的，则应计入损益处理（可能涉及前期摊销额的会计估计存在差错的问题，建议考虑是否需追溯重述前期报表）。
2 、再次购买的采矿权，作为一项新的无形资产初始确认处理。摊销方法最合理的仍然是产量法，但所依据的产量应为评估报告引用产能、考虑政策性因素影响核减后的实际产能、本企业实际产量这三者中的最低者，并每年根据实际情况予以复核调整，必要时进行会计估计变更处理。